# 出资设立非盈利性机构

提问人：zhaozefa 时间：2012-03-30 19:27:46
我公司想出资设立一家非营利性机构，但出资之后，啥都不想管了，每年支付一定经费； 对于这种，能否当做捐赠？ 如果不行，报表如何反应？ 我公司以前有个做法，是放在长期股权投资，而投资成本与机构净资产的差额就入少数股东权益。但自己觉得，非营利性机构并非以资本增值为目的，难免会有投资成本高于机构净资产的情况，这样就会出现少数股东权益负数了。 请教各位前辈应如何处理？

回答人：chenyiwei
1 、首先要考虑对非营利组织的投入是否符合资产定义，即能够给本企业带来以货币计量的未来经济利益（如其中权益的转让收益，该机构为本企业提供服务的收益等）。如果不是很可能带来未来经济利益的，则在发生时直接计入损益处理。如果可在一定程度上实现未来经济利益（例如通过转让权益），可以确认为一项资产，但不能以“长期股权投资”的名义（因为持有目的并非为了取得股息红利或资本增值等收益），建议列报为其他非流动资产，且帐面价值不应超过预计的可收回金额。 2 、如本版面上已经反复讨论的，非营利机构不能纳入企业的合并报表范围。